---
title: "Introduction"
author: "B. Maranget"
date: "06/03/2025"
output: 
  html_document: 
    number_sections: yes
    toc: yes
editor_options: 
  chunk_output_type: console
---


```{r setup, include=FALSE}
knitr::opts_chunk$set(echo = TRUE)
knitr::opts_chunk$set(cache = FALSE)
# Passer la valeur suivante à TRUE pour reproduire les extractions.
knitr::opts_chunk$set(eval = TRUE)
knitr::opts_chunk$set(warning = FALSE)
```

# Objet

L6ECSIG Construction et utilisation des SIG 2021/22
 (Gr. 6 et , Jeudi 16h - 20h Salle 217 sur le campus de Clignancourt)
 
  L'idée du cours est de consolider les acquis de la L2 et de familiariser les étudiants au codage avec R.

Donc fini d'utiliser les outils ArcGIS, on part sur rStudio, R et éventuellement git

# Déroulé

```{r}
data <- read.csv("data/deroule.csv", header = T, fileEncoding = "UTF-8")
knitr::kable(data)
```

Notez au passage qu'il n'y aura pas cours après le 3 avril et que le 15/05 est la dernière séance.
Donc, travail perso du 3/04. Donc présentation du 3/04 par groupe du projet.


# Evaluation

régime du contrôle continu, 

Deux notes : 
- une note cours (DST coeff 2, le jeudi 13 avril) 
- et une note maison (+ les exercices pour moitié de la note maison)


Le DST sera sur machine d'une durée de 2h :
- un exercice sous Arcgis Pro (avec un rendu en .pdf) (10 pt) 
- un QCM (10 pt)


# Données

Il s'agit de vos données pour la commune choisie.

- cadastre

- PLUi

- valeurs foncières géolocalisées



```{r, eval=FALSE}
data <- st_read("data/construction.gpkg", "villes", delete_layer = T)
```

# Bibliographie

https://framabook.org/r-et-espace/







