---
title: "DST 2025 : Correction"

output:
  html_document:
    number_sections: yes
    toc: yes
editor_options:
  chunk_output_type: console
---

```{r setup, include=FALSE}
knitr::opts_chunk$set(eval  = TRUE)
knitr::opts_chunk$set(echo  = TRUE)
knitr::opts_chunk$set(warning  = FALSE)
``` 


```{r}
library(sf)
library(mapsf)
```



# Exploration de la donnée : le PLUi

Exercice : introduire les commentaires de ce code

```{r}
ville <- st_read("data/gros/ADMIN-EXPRESS-COG_2-1__SHP__FRA_2020-11-20/ADMIN-EXPRESS-COG/1_DONNEES_LIVRAISON_2020-11-20/ADE-COG_2-1_SHP_WGS84G_FRA/COMMUNE.shp")
bondy <- ville [ville$NOM_COM == 'Bondy',]
bondy <- st_transform(bondy, 2154)
st_layers("data/construction.gpkg")
prescriptionLIN <- st_read("data/gros/PLUi_Bondy/200057875_PRESCRIPTION_LIN_20210629.shp")
unique(prescriptionLIN$LIBELLE)
prescriptionSURF <- st_read("data/gros/PLUi_Bondy/200057875_PRESCRIPTION_SURF_20210629.shp")
unique(prescriptionSURF$LIBELLE)
residence <- prescriptionSURF [prescriptionSURF$LIBELLE == 'Espace paysager protege de grandes residences',]
mf_map(bondy)
mf_map(residence, col="green", add = T)
```


# Construction d'un indicateur

## Exemple ration bati / parcelle

```{r}
parcelle <- st_read("data/cadastre-93010-parcelles.json")
bat <- st_read("data/gros/cadastre-93-batiments.json")
bat <- bat  [bat$commune == 93010,]
names(bat)
names(parcelle)
inter <- st_intersection(parcelle, bat)
```

Utilisation des centroides


```{r}
bat$aireBat <- st_area(bat$geometry)
parcelle <- parcelle [parcelle$section == 'A',]
bat <- st_centroid(bat)
inter <- st_intersection(parcelle, bat)

```

Calcul du ratio et carte


```{r}
inter$ratio <- inter$aire / st_area(inter$geometry)
mf_map(inter, type = "choro", var = "ratio", breaks = c(0,30, 70))
```


Analyse de la carte

Le rapport entre la surface de la parcelle et son bâti fait partie de l'indicateur de
dureté foncière.
Sur Bondy, les zones de grandes résidences ressortent clairement par rapport aux zones
pavillonnaires.


