---
title: "DST 2025 : Correction"

output:
  html_document:
    number_sections: yes
    toc: yes
editor_options:
  chunk_output_type: console
---

```{r setup, include=FALSE}
knitr::opts_chunk$set(eval  = TRUE)
knitr::opts_chunk$set(echo  = TRUE)
knitr::opts_chunk$set(warning  = FALSE)
``` 


```{r}
library(sf)
library(mapsf)
```



# Exploration de la donnée : le PLUi

Exercice : introduire les commentaires de ce code

```{r}
# lecture du fichier ign admin express et filtrage sur Bondy
ville <- st_read("data/gros/ADMIN-EXPRESS-COG_2-1__SHP__FRA_2020-11-20/ADMIN-EXPRESS-COG/1_DONNEES_LIVRAISON_2020-11-20/ADE-COG_2-1_SHP_WGS84G_FRA/COMMUNE.shp")
bondy <- ville [ville$NOM_COM == 'Bondy',]
# on change de projection, on passe en lambert
bondy <- st_transform(bondy, 2154)
# Quelles sont les couches du fichier construction.gpkg ?
st_layers("data/construction.gpkg")
# chargement des prescriptions linéaires du PLui et on cherche les libellés distincts
# il s'agit de repérer les items pouvant concerner la renaturation
prescriptionLIN <- st_read("data/gros/PLUi_Bondy/200057875_PRESCRIPTION_LIN_20210629.shp")
unique(prescriptionLIN$LIBELLE)
# idem pour les prescriptions surfaciques
prescriptionSURF <- st_read("data/gros/PLUi_Bondy/200057875_PRESCRIPTION_SURF_20210629.shp")
unique(prescriptionSURF$LIBELLE)
# on filtre sur les espaces protégés de grandes résidences
residence <- prescriptionSURF [prescriptionSURF$LIBELLE == 'Espace paysager protege de grandes residences',]
# cartographie simple sur fond de bondy
mf_map(bondy)
mf_map(residence, col="green", add = T)
```


# Construction d'un indicateur

Afin de calculer un indicateur de dureté foncière, nous pouvons commencer par faire le 
ratio entre le bâti et sa parcelle.

Au passage, nous allons montrer comment faire un traitement complexe sous R.


## Chargement des couches

```{r}
parcelle <- st_read("data/cadastre-93010-parcelles.json")
bat <- st_read("data/gros/cadastre-93-batiments.json")
bat <- bat  [bat$commune == 93010,]
```

On a 12 833 bâtiments et 7 124 parcelles

R peut gérer beaucoup de données

## Intersection bati parcelle

La première idée est d'intersecter bat et parcelle afin de récupérer le numéro de
parcelle pour chaque bâtiment.

Mais, l'intersection ne fonctionne pas sous R.

Pour chercher une solution, il faut réduire la donnée. 

- filtrage sur la section A

- les batiments sont transformés en points

- ces points sont filtrés sur les parcelles de la section

L'intersection fonctionnera avec 312 points et 284 parcelles


```{r}
# sauvegarde de l'aire de chaque batiment puisqu'on va transformer les batiments en points.
bat$aireBat <- st_area(bat$geometry)
# filtrage sur une seule section
parcelle <- parcelle [parcelle$section == 'A',]
# on prend le centroid du bat
bat <- st_centroid(bat)
# on identifie les batiments qui intersectent ou pas
dedans <- sapply(st_intersects(bat, parcelle), length)
bat$dedans <- ifelse(dedans > 0 , "oui", "non")
```

La cartographie permet de vérifier

```{r}
mf_map(parcelle)
mf_map(bat, type = "typo", var = "dedans", add =T)
mf_layout("Batiments dans ou hors parcelle", "DGFIP, 2024")
```


L'intersection est enfin possible !

```{r}
# filtrage sur batiment
bat <- bat [bat$dedans == "oui",]
# intersection
inter <- st_intersection(bat, parcelle)
inter <- inter  [, c("section", "numero",  "aireBat"), drop = T]
```

Comme il y a plusieurs batiments par parcelles, il faut sommer les aires.

```{r}
agg <- aggregate(inter$aireBat, by = list(inter$section, inter$numero), sum)
names(agg) <- c("section", "numero", "aireBat")
parcelle$aireParcelle <- st_area(parcelle)
```

La jointure permet de réunir l'aire des bâtiments par parcelle et la parcelle

```{r}
joint <- merge(parcelle, agg, by = c("section", "numero"))
```


## Calcul du ratio et carte


```{r}
joint$ratio <- joint$aireBat / joint$aireParcelle
mf_map(joint, type = "choro", var = "ratio")
mf_layout("Ratio bâti / parcelle : un début pour l'analyse de la dureté foncière", "DGFIP 2024")
```


## Analyse de la carte

Le rapport entre la surface d bâti et sa parcelle permettent une ébauche de l'indicateur de la dureté foncière.
Sur Bondy, les zones de grandes résidences ressortent clairement par rapport aux zones
pavillonnaires.
Mais, il y a également des différences au sein des zones pavillonnaires.



