---
title: "MNS et MNT"
output: 
  html: 
    number_sections: true
    toc: true
    code-fold: true
---

```{r setup, include=FALSE}
knitr::opts_chunk$set(echo = TRUE)
knitr::opts_chunk$set(cache = FALSE)
# Passer la valeur suivante à TRUE pour reproduire les extractions.
knitr::opts_chunk$set(eval = TRUE)
knitr::opts_chunk$set(warning = FALSE)
```

# Objet

Les images sentinel sont faciles d'accès et permettent d'évaluer les changements récents.

Pour le MNS et le MNT, la campagne LIDAR de l'IGN a permis de récupérer des données beaucoup plus précises.

Concernant notre problématique spécifique (richesse / pauvreté commune), l'idée est d'examniner les mnt mns de 3 rues importantes de votre commune (pas de départementale), pour voir si la voirie est lisse.



# Définition MNS MNT MNE


définition de la directive européenne INSPIRE

MNT surface nue

MNS hauteur de tous les objets placés au sol (sursol)

un MNE correspond soit au MNT, soit au MNS

Dans chaque cas, il faut s'interroger.

D'après le nom du fichier, quelle est la précision ?

Charger les 2 dalles

A t on besoin de reprojeter ?

# Couper au carreau manquant

Récupérer les rues concernées avec overpass turbo, le tag est

```{}
highway = * and name = nomRue
```

Pour trouver le nom, on regarde sur openstreetmap.org afin d'avoir le nom utilisé ou on utilise l'expression régulière


```{r}
name ~ *anqui
```



Pour couper, explorer le menu imagerie / processus et raster functions, quelle est la différence ?

# Symbologie

clic droit au niveau de la fenêtre contenu / symbologie



Rechercher la palette élévation dans le mode continu

Observer les différences avec l'image de départ

# MNH

## Calculatrice raster

## Informations image

Prendre les arbres ou les bâtiments, trouver une fourchette de hauteurs.

Refaire une symbologie

## Tester les modes de visualisation

# Simuler un point d'observation

Comment voir le plus d'arbres ?
