---
title: "Jointures"
output: 
  html: 
    number_sections: true
    toc: true
    code-fold: true
---

```{r setup, include=FALSE}
knitr::opts_chunk$set(echo = TRUE)
knitr::opts_chunk$set(cache = FALSE)
# Passer la valeur suivante à TRUE pour reproduire les extractions.
knitr::opts_chunk$set(eval = FALSE)
knitr::opts_chunk$set(warning = FALSE)
```

# Objet

Les jointures permettent d'enrichir les données en liant plusieurs tables ensemble. Les attributs des 2 tables vont se retrouver dans la jointure.

La jointure attributaire est facile à comprendre. Le point de vigilance est de vérifier le nombre d'entité au départ et après la jointure afin de contrôler le processus.

La jointure spatiale est plus complexe et coûteuse en terme de calculs, se méfier notamment des croisements polygones / polygones, il vaut mieux passer par les centroides.

Les jointures spatiales reposent sur les relations topologique (inclusion, adjacence et intersection).

# Jointure attributaire

Vu la sélection attributaire, l'ensemble de définition sur une seule couche.

## Repérer la clé

Simplicité de la clé (éviter les noms, privilégier les chiffres)

Cas des noms de rue

## Sens de la jointure

Table avec géométrie en premier

## Exemple données OFGL et communes du dpt

Récupération des limites communales dans le dpt dans OSM

requête : admin_level=8 in "seine saint denis"

```{r}
library(sf)
library(mapsf)
commune <- st_read("data/cours6/communes93.geojson")
commune <- st_collection_extract(commune, "POLYGON")
ofgl <- read.csv2("data/cours6/donnees_carto_communes.csv", dec =".")
commune$ref.INSEE
ofgl$Insee
jointure <- merge(commune, ofgl, by.x = "ref.INSEE", by.y = "Insee")
```

```{r}
hist(jointure$Montant.par.habitant.2024)
mf_map(jointure, type = "choro", var = "Montant.par.habitant.2024", border = NA)
#mf_label(jointure, "name" , overlap = F, halo = T)
mf_layout("Dépenses personnel par habitant dans le 93", "OFGL 2024, OSM 2026")
```

# Jointure spatiale

Pas de champs attributaire commun entre les 2 géométries, il faut se servir de la topologie.

Attention aux statistiques issues de ces jointures !

```{r}
car <- st_read("data/dataCours1/car.gpkg")
bat <- st_read("data/cours6/bat.geojson")
```


```{r}
mf_map(car [car$lcog_geo == 93010,], col=NA)
mf_map(bat, col = "cadetblue", border=NA,add = T)
mf_layout("Carreaux et bâtiments", "Filosofi 2019 / OSM 2026")
```

L'idée est de compter le nombre de bâtiments par carreau afin de calculer les données filosofi au bâtiment.

Les jointures spatiales peuvent être coûteuses en calcul, du coup, souvent, on utilise les centroides.

Il est plus facile pour les logiciels de calculer une intersection centroide / polygone que polygone / polygone.

## Points et polygones

Batiments (centroides) et carreau

tag OSM pour récupérer les bâtiments : building=yes

```{r}
library(sf)
bat <- st_read("data/cours6/bat.geojson")
bat <- st_transform(bat, 2154)
car <- st_read("data/bondy.gpkg", "carreau")
car <- car [, c("idcar_200m")]
car$id <- as.integer(rownames(car))
```

```{r}
library (mapsf)
mf_map(car)
mf_label(car, "id", cex = 0.5)
```

```{r}
# centroides bat
centroid <- st_centroid(bat$geometry)
centroid <- st_transform(centroid, 2154)
car <- st_transform(car, 2154)
# intersection : c'est la relation topologique passe partout
jointure <- st_intersection(car, centroid)
mf_map(jointure, type = "typo", "id", pch = 19)

head(jointure)
table(jointure$id)
```

## Polygones et polygones

bat et carreaux

```{r}
jointure2 <- NULL
jointure2 <-  st_intersection(car, bat)
jointure2 [, c( "id")]
table(jointure2$id)
```

```{r}
mf_map(jointure2, type="typo", border = NA, var = "id", legend.pos=NA)
```
## Calcul statistique à effectuer


En exercice...