---
title: "Environnment"
output: 
  html: 
    number_sections: true
    toc: true
    code-fold: true
---

```{r setup, include=FALSE}
knitr::opts_chunk$set(echo = TRUE)
knitr::opts_chunk$set(cache = FALSE)
# Passer la valeur suivante à TRUE pour reproduire les extractions.
knitr::opts_chunk$set(eval = TRUE)
knitr::opts_chunk$set(warning = FALSE)
```

# Objet

Projet : reprendre la thématique ville pauvre - riche sous R en y incluant tous les traitements vus
sous Arcgis.

Binômes : Distinguer 2 rôles technique et rédacteur, par groupe et zones géographiques proches par dpt

```{r}

```



Il s'agit de construire votre environnement de travail pour le projet de fin de semestre

A savoir :

- git

- R studio

- R

La découverte de la plateforme data gouv et la fonction de ré-utilisation sera faite
au cours prochain.

# Git


## Création du compte

## le site web

# Rstudio et R

Distinguer les deux

## Connexion R et git

## Premier script R


distinguer le data frame et le vecteur

```{r}
v1 <- c("ville1", "ville2")
v2 <- c("RN", "LFI")
df <- data.frame(ville = v1, vainqueur = v2)
df
df <- as.data.frame(v1,v2)
```


