---
title: "GT R"
output: 
  html: 
    number_sections: true
    toc: true
    code-fold: false
    code-tools: true
---

```{r setup, include=FALSE}
knitr::opts_chunk$set(echo = TRUE)
knitr::opts_chunk$set(cache = FALSE)
# Passer la valeur suivante à TRUE pour reproduire les extractions.
knitr::opts_chunk$set(eval = TRUE)
knitr::opts_chunk$set(warning = FALSE)
```

# Objet

L'objet de ce cours est de faire des géotraitements avec R et markdown.

Utilisation du script 2 dans le modèle de projet disponible sur github <https://github.com/beababa/modeleProjet>

Mais cette fois ci,

-   créer le script2.Rmd

-   utiliser l'autocomplétion en tapant les commandes.

De plus, nous allons utiliser une nouvelle libraire : happign

Une librairie très simple d'utilisation qui permet de récupérer les données ign.

librairie [happign](https://paul-carteron.github.io/happign/)

Pour mémoire, faire le point sur

-   les librairies et leur installation

Autre référence incontournable :

-   Géotraitements avec R à partir de la [cheat sheet](https://github.com/rstudio/cheatsheets/blob/main/sf.pdf) de la librairie sf

# La donnée

## Liste définitive des communes

::: callout-note
EXO 1 = Recopier et commenter les étapes avec le \#
:::

```{r}
commune <- read.csv("data/framaCalcCours9.csv")
# Lecture du fichier
commune <- commune  [, c(3)]
commune <- unique(commune)
commune <- commune[-c(34:35)]
```

## Récupération des géométries

Quelle méthode avons nous utiliser en cours pour récupérer les géométries ?

Examiner la simplicité de la syntaxe de la librairie.

```{r}
library(sf)
library(happign)
# Nantes 44109
bondy <- get_apicarto_cadastre("93010", type = "commune")
plot(bondy$geometry)
tot <- get_apicarto_cadastre(commune, type = "commune")
st_write(tot, "data/projet.gpkg", "commune", delete_layer = T)
```

Cela fonctionne également pour les rasters

## Récupérer une orthophoto

::: callout-note
EXO 2 : En adaptant le code, couper aux carreaux manquants de sa commune.

La donnée carreau manquant est dans le fichier cours10.gpkg
:::

```{r}
r <- get_wms_raster(bondy,
               layer = "ORTHOIMAGERY.ORTHOPHOTOS",
               res = 10,
               crs = 2154,
               rgb = TRUE,
               filename = "data/bondy.tif",
               overwrite = TRUE,
               verbose = TRUE)
library(terra)
r <- rast("data/bondy.tif")
plot(r)
```

# GT raster : Découpage de raster

On reprend l'idée d'examiner les carreaux absents

```{r}
car <- st_read("data/cours5.gpkg", "carreau_manquant", quiet=T)
carBondy <- car [car$code == 93010,]
cr <- crop(r, carBondy, mask = T)
plot(cr)
```

Observer un seul carreau

```{r}
carBondy <- st_cast(carBondy,"POLYGON")
carBondy <- carBondy [1,]
cr <- crop(r, carBondy, mask = T)
plot(cr)
```

Que dire de la qualité de l'orthophoto ?

# GT vecteur : Centroides et tampons

::: callout-note
EXO 3 = Trouver la fonction pour le centroide et les tampons sur la cheasheet de la librairie sf et le faire à partir du centroide de votre commune.
:::

# Isochrones

```{r, eval= TRUE}
pt <- st_centroid(bondy)
longlat <- unlist(pt$geometry )
```

Malheureusement, le get_isochrone de happign ne fonctionne pas.

```{r, eval=FALSE}
iso <- get_isochrone(pt, time = 15, profile = "pedestrian", source = "pgr")
```

Utiliser rgeoservices

```{r}
library(rgeoservices)
iso <- gs_get_isochrone(
  longitude = longlat [1],
  latitude = longlat [2],
  cost_value = 15,
  profile = "pedestrian",
  direction = "departure",
  time_unit = "minute"
)
plot(iso)
```
