---
title: "Introduction"
output: 
  html: 
    number_sections: true
    toc: true
    code-fold: true
---

```{r setup, include=FALSE}
knitr::opts_chunk$set(echo = TRUE)
knitr::opts_chunk$set(cache = FALSE)
# Passer la valeur suivante à TRUE pour reproduire les extractions.
knitr::opts_chunk$set(eval = TRUE)
knitr::opts_chunk$set(warning = FALSE)
```

# Objet

L6ECSIG Construction et utilisation des SIG 2025/26

(Gr. 6 et , Jeudi 16h30 - 19h30 Salle 217 sur le campus de Clignancourt)

L'idée du cours est de consolider les acquis de la L2 et de familiariser les étudiants à Arcgis pro et au codage avec R (une plateforme de versioning très utilisée.)

La thématique utilisée est *Commune pauvre et/ou riche ?*

# Données

-   limites communes dans OSM

-   carreaux filosofi 200 m (données infra communales)

-   données ofgl (données communales)

# Déroulé

```{r}
data <- read.csv("data/deroule.csv", header = T, fileEncoding = "UTF-8")
knitr::kable(data)
```

# Evaluation

régime du contrôle continu,

Deux notes :

\- une partiel

\- une note maison (+ les exercices pour moitié de la note maison)

Le partiel sera sur machine d'une durée de 1h30 : - un exercice sous Arcgis Pro (10 pt) - et un autre sous R(10 pt) (avec un rendu en .pdf)

# Données

Il s'agit de vos données pour la commune choisie. Principalement :

-   OFGL

-   Filosofi

-   communes choisies

```{r, eval=TRUE}
choix <- read.csv("data/codeINSEEetudiant.csv")
choix <- c(choix$choix.de.la.commune..code.INSEE., choix$choix.de.la.commune..code.INSEE..1)
# on enlève les NA et les villes identiques
choix <- unique(choix[!is.na(choix)])
```


```{r, eval=FALSE}
library(sf)
filosofi <- st_read("data/gros/carreaux_200m_met.gpkg")
str(filosofi)
filosofi$dpt <- substring(filosofi$lcog_geo,1,2) 
dpt <- unique(substring(choix, 1,2)) 
choisir <- function(dpt){
  data <- filosofi [grep(dpt, filosofi$dpt),]
  st_write(data  , "data/construction.gpkg", dpt, delete_layer = T)
}
res <- lapply(dpt, choisir)
```


Attention au 97

Cartographie


```{r}
library(sf)
library(mapsf)
st_layers("data/construction.gpkg")
couches <- st_layers("data/construction.gpkg")
couches <- couches$name
union <- NULL
c <- couches [1]
for (c in couches){
  tmp <- st_read("data/construction.gpkg", c)
  tmp <- st_union(tmp$geom)
  tmp <- st_as_sf(tmp)
  union <- rbind(tmp,union)
}
region <- st_read("data/regions-1000m.geojson")
region <- st_transform(region, 2154)
region <- region [c(6:26),]
region
mf_map(region, col = "wheat")
mf_map(union, col = "red", border = NA, add = T)
mf_layout("Choix étudiants", "Insee 2019\nCours L6ECSIG")
```

```{r, eval=FALSE}
insee <- read.csv("data/insee.csv", header = F)
insee
# on récupère la géométrie des vilels
#https://geo.api.gouv.fr/communes?code=44109&format=geojson&geometry=contour
```

# Ressources

<https://learn.arcgis.com/fr/gallery/#?p=arcgispro>

<https://framabook.org/r-et-espace/>

Données communales

<https://www.data.gouv.fr/pages/donnees-geo>

<https://www.insee.fr/fr/information/3544265>
