---
title: "Introduction"
author: "B Maranget"
output: 
  html: 
    number_sections: true
    toc: true
---

```{r setup, include=FALSE}
knitr::opts_chunk$set(echo = TRUE)
knitr::opts_chunk$set(cache = FALSE)
# Passer la valeur suivante à TRUE pour reproduire les extractions.
knitr::opts_chunk$set(eval = TRUE)
knitr::opts_chunk$set(warning = FALSE)
```

# Objet

L6ECSIG Construction et utilisation des SIG 2025/26

(Gr. 6 et , Jeudi 16h30 - 19h30 Salle 217 sur le campus de Clignancourt)

L'idée du cours est de consolider les acquis de la L2 et de familiariser les étudiants à Arcgis pro et au codage avec R (une plateforme de versioning très utilisée.)

La thématique utilisée est *Commune pauvre et/ou riche ?*

# Déroulé

```{r}
data <- read.csv("data/deroule.csv", header = T, fileEncoding = "UTF-8")
knitr::kable(data)
```

# Evaluation

régime du contrôle continu,

Deux notes :

\- une partiel

\- une note maison (+ les exercices pour moitié de la note maison)

Le partiel sera sur machine d'une durée de 1h30 : - un exercice sous Arcgis Pro (10 pt) - et un autre sous R(10 pt) (avec un rendu en .pdf)

# Données

Il s'agit de vos données pour la commune choisie. Principalement :

-   OFGL

-   Filosofi

```{r, eval=FALSE}
data <- st_read("data/construction.gpkg", "villes", delete_layer = T)
```

# Ressources

<https://learn.arcgis.com/fr/gallery/#?p=arcgispro>

https://framabook.org/r-et-espace/
